---
title: "Trabalho Econometria"
author: "Fernanda Leite Peron Pereira e João Pedro Viegas de Moraes Leme"
output: html_document
---

```{r setup, include=FALSE}
knitr::opts_chunk$set(echo = TRUE)
```


```{r libraries and dataframe}
library(readxl)
library(stargazer)
library(sandwich)
library(AER)
df <- read_excel("Downloads/Tema 4 - Educação dos Pais em Notas de Matemática.xlsx")

```

## Regressão Simples - Níveis educacionais da mãe

```{r educmae, echo=FALSE}
maeanalf <- lm(df$notamat ~df$educmae1, data = df)
maeanalf_se_hom <- summary(maeanalf)$coef[,2]

maefund1 <- lm(df$notamat ~df$educmae2, data = df)
maefund1_se_hom <- summary(maefund1)$coef[,2]

maefund2 <- lm(df$notamat ~df$educmae3, data = df)
maefund2_se_hom <- summary(maefund2)$coef[,2]

maemedioinc <- lm(df$notamat ~df$educmae4, data = df)
maemedioinc_se_hom <- summary(maemedioinc)$coef[,2]

maemedio <- lm(df$notamat ~df$educmae5, data = df)
maemedio_se_hom <- summary(maemedio)$coef[,2]

maesup <- lm(df$notamat ~df$educmae6, data = df)
maesup_se_hom <- summary(maeanalf)$coef[,2]
```

## Regressão Simples - Níveis educacionais do pai

```{r educpai, echo = FALSE}
paianalf <- lm(df$notamat ~df$educpai1, data = df)
paianalf_se_hom <- summary(paianalf)$coef[,2]

paifund1 <- lm(df$notamat ~df$educpai2, data = df)
paifund1_se_hom <- summary(paifund1)$coef[,2]

paifund2 <- lm(df$notamat ~df$educpai3, data = df)
paifund2_se_hom <- summary(paifund2)$coef[,2]

paimedioinc <- lm(df$notamat ~df$educpai4, data = df)
paimedioinc_se_hom <- summary(paimedioinc)$coef[,2]

paimedio <- lm(df$notamat ~df$educpai5, data = df)
paimedio_se_hom <- summary(paimedio)$coef[,2]

paisup <- lm(df$notamat ~df$educpai6, data = df)
paisup_se_hom <- summary(paisup)$coef[,2]
```

## Comparando diferentes regressões simples entre níveis educacionais similares

Entre aqueles que nunca estudaram:

```{r nunca estudaram}
stargazer(maeanalf, paianalf, se = list(maeanalf_se_hom, paianalf_se_hom),
          df = FALSE, no.space = TRUE, type = "text")
```

Entre aqueles que possuem até o Ensino Fundamental 1 completo:

```{r fund1}
stargazer(maefund1, paifund1, se = list(maefund1_se_hom, paifund1_se_hom),
          df = FALSE, no.space = TRUE, type = "text")
```

Entre aqueles que possuem até o Ensino Fundamental 2 completo:

```{r fund2}
stargazer(maefund2, paifund2, se = list(maefund2_se_hom, paifund2_se_hom),
          df = FALSE, no.space = TRUE, type = "text")
```

Entre aqueles que possuem Ensino Médio incompleto:

```{r medioinc}
stargazer(maemedioinc, paimedioinc, se = list(maemedioinc_se_hom, paimedioinc_se_hom),
          df = FALSE, no.space = TRUE, type = "text")
```

Entre aqueles que possuem Ensino Médio completo:

```{r medio}
stargazer(maemedio, paimedio, se = list(maemedio_se_hom, paimedio_se_hom),
          df = FALSE, no.space = TRUE, type = "text")
```

Entre aqueles que possuem Ensino Superior:

```{r sup}
stargazer(maesup, paisup, se = list(maesup_se_hom, paisup_se_hom),
          df = FALSE, no.space = TRUE, type = "text")
```

## Criando uma variável composta a partir das conclusões parciais sobre a regressão simples de melhor fit

```{r novo ols}

dmedio <- df$educmae5*df$educpai5

parentsmedio_hom <- lm(df$notamat ~dmedio, data = df)

parentsmedio_se_hom <- summary(parentsmedio_hom)$coef[,2]

stargazer(parentsmedio_hom, se = list(parentsmedio_se_hom), df = FALSE, no.space = TRUE, type = "text")

```

## Testando estimadores robustos a heterocedasticidade

```{r heterocedasticidade}
parentsmedio_het <- lm(df$notamat ~dmedio, data = df)

parentsmedio_se_het <- sqrt(diag(hccm(parentsmedio_het, type = 'hc1')))
stargazer(parentsmedio_hom, parentsmedio_het,
          se = list(parentsmedio_se_hom, parentsmedio_se_het), df = FALSE, 
          no.space = TRUE, type = "text")
```

## Verificando o viés - RLS
```{r bias rls, echo = FALSE}
plot(cooks.distance(model = parentsmedio_hom))
```

## Regressão Múltipla 

```{r modelo rlm}
dtrabsex <-  df$trabalha*df$sexo
dtrabraca <- df$trabalha*df$negro

completo <- lm(df$notamat ~df$sexo + df$negro + df$computadornet
               + df$moramae +  df$educmae1 + df$educmae2
               + df$educmae3 + df$educmae4 + df$educmae5 + df$educmae6 +
               df$educpai1 + df$educpai2 + df$educpai3 + df$educpai4 + df$educpai5
               + df$educpai6 +df$morapai + df$iraula +df$livro + df$trabalha +
                 dtrabsex + dtrabraca + df$reprovou + df$abandonou + df$experprof1 +
                 df$experprof2 + df$experprof3 + df$experprof4 + df$experprof5 +
                 df$superior + df$posgrad + df$tamturma, data = df)

completo_se_hom <- summary(completo)$coef[,2] 

stargazer(completo, se = list(completo_se_hom), df = FALSE, no.space = TRUE, type = "text" )
```

## Verificar estimadores robustos à heterocedasticidade e autocorrelação

```{r heterocedasticidade e autocorr}
completo1 <- lm(df$notamat ~df$sexo + df$negro + df$computadornet
                + df$moramae +  df$educmae1 + df$educmae2
                + df$educmae3 + df$educmae4 + df$educmae5 + df$educmae6 +
                  df$educpai1 + df$educpai2 + df$educpai3 + df$educpai4 + df$educpai5
                + df$educpai6 +df$morapai + df$iraula +df$livro + df$trabalha +
                  dtrabsex + dtrabraca + df$reprovou + df$abandonou + df$experprof1 +
                  df$experprof2 + df$experprof3 + df$experprof4 + df$experprof5 +
                  df$superior + df$posgrad + df$tamturma, data = df)

completo_se_hom <- summary(completo)$coef[,2] 
completo_se_het <- sqrt(diag(hccm(completo, type = 'hc1')))

stargazer(completo, completo1, se = list(completo_se_hom, completo_se_het), df = FALSE, no.space = TRUE, type = "text")
```

## Verificando viés - RLM

```{r bias rlm, echo = FALSE}
plot(cooks.distance(model = completo))
```
